Minutes et répertoires du notaire Pierre Louis LAIDEGUIVE, janvier 1761 - décembre 1770 (étude XXIII)
Archives nationales
- Minutes de Pierre Louis LAIDEGUIVE, janvier 1761 - décembre 1770; MC/ET/XXIII/636 - MC/ET/XXIII/744
  - Minutes (constitutions de rentes publiques). 1761, mars - décembre, mars - décembre 1761; MC/ET/XXIII/742
    - Tontine, constitution, emission 1759., 3 mars 1761; MC/ET/XXIII/742
      Nom, qualité: (Mme ou Mlle) Cambray, Perette.
      Nom, qualité: (M.) Lefevre, Roch.
      Profession: fourbisseur (maître), Paris
    - Tontine, constitution, emission 1759., 3 mars 1761; MC/ET/XXIII/742
      Nom, qualité: (Mme ou Mlle) Leroy, Marie Elisabeth.
    - Tontine, constitution, emission 1759., 3 mars 1761; MC/ET/XXIII/742
      Nom, qualité: (M.) Crespeaux, Jean Charles Louis.
      Profession: curé, Paris, paroisse Saint-Pierre-des-Arts.
    - Tontine, constitution, emission 1759., 3 mars 1761; MC/ET/XXIII/742
      Nom, qualité: (Mme ou Mlle) Goussault, Marie Marguerite.
    - Tontine, constitution, emission 1759., 3 mars 1761; MC/ET/XXIII/742
      Nom, qualité: (Mme ou Mlle) Veron, Marguerite.
      Nom, qualité: (M.) Lemieux, Martin (bourgeois, Paris), Paris
    - Tontine, constitution, emission 1759., 3 mars 1761; MC/ET/XXIII/742
      Nom, qualité: (Mme ou Mlle) Audouard, Marie Louise.
      Domicile: Argenteuil (Val-d'Oise)
    - Tontine, constitution, emission 1759., 3 mars 1761; MC/ET/XXIII/742
      Nom, qualité: (M.) Richou de Richefort, Louis (bourgeois, Paris), Paris
    - Tontine, constitution, emission 1759., 3 mars 1761; MC/ET/XXIII/742
      Profession: prêtre, chapelain de la Dauphiné.
    - Tontine, constitution, emission 1759., 3 mars 1761; MC/ET/XXIII/742
      Nom, qualité: (M.) Beal, Jean.
      Profession: prêtre, Puy (le) (Haute-Loire), Diocese.
    - Tontine, constitution, emission 1759., 3 mars 1761; MC/ET/XXIII/742
      Nom, qualité: (M.) Buffet, Jacob.
    - Tontine, constitution, emission 1759., 3 mars 1761; MC/ET/XXIII/742
      Nom, qualité: (Mme ou Mlle) Denfert, Marie Madeleine.
    - Tontine, constitution, emission 1759., 3 mars 1761; MC/ET/XXIII/742
      Nom, qualité: (M.) Leberche, Louis Joseph.
    - Tontine, constitution, emission 1759., 3 mars 1761; MC/ET/XXIII/742
      Nom, qualité: (Mme ou Mlle) Bally, Anne Francoise
    - Tontine, constitution, emission 1759., 3 mars 1761; MC/ET/XXIII/742
      Nom, qualité: (M.) Francois, Nicolas (bourgeois, Paris), Paris.
    - Tontine, constitution, emission 1759., 2 avril 1761; MC/ET/XXIII/742
      Nom, qualité: (M.) Boucher, Jacques.
      Profession: conseiller au Châtelet, Paris
    - Tontine, constitution, emission 1759., 3 avril 1761; MC/ET/XXIII/742
      Profession: commissaire ordonnateur de la marine, Nantes (Loire-Atlantique)
    - Tontine, constitution, emission 1759., 3 avril 1761; MC/ET/XXIII/742
      Nom, qualité: (M.) Barthod, Claude Augustin (bourgeois, Paris), Paris.
    - Tontine, constitution, emission 1759., 3 avril 1761; MC/ET/XXIII/742
      Nom, qualité: (Mme ou Mlle) Villers La Faye de, Marie Claude
    - Tontine, constitution, emission 1759., 3 avril 1761; MC/ET/XXIII/742
      Nom, qualité: (Mme ou Mlle) Villers La Faye de, Henriette Huguette Anne Claude
    - Tontine, constitution, emission 1759., 3 avril 1761; MC/ET/XXIII/742
      Nom, qualité: (Mme ou Mlle) Villers La Faye de, Jeanne
    - Tontine, constitution, emission 1759., 3 avril 1761; MC/ET/XXIII/742
      Nom, qualité: (Mme ou Mlle) Foyal de, Anne Elisabeth Guillemette
    - Tontine, constitution, emission 1759., 3 avril 1761; MC/ET/XXIII/742
      Nom, qualité: (Mme ou Mlle) Millain, Jeanne Elisabeth.
    - Tontine, constitution, emission 1759., 3 avril 1761; MC/ET/XXIII/742
      Nom, qualité: (M.) Bertault, Clement (bourgeois, Paris), Paris
    - Tontine, constitution, emission 1759., 3 avril 1761; MC/ET/XXIII/742
      Nom, qualité: (Mme ou Mlle) Delarue, Marie Claudine
    - Tontine, constitution, emission 1759., 3 avril 1761; MC/ET/XXIII/742
      Nom, qualité: (M.) Lheritier, Francois.
      Profession: macon (maître), Paris.
    - Tontine, constitution, emission 1759., 3 avril 1761; MC/ET/XXIII/742
    - Tontine, constitution, emission 1759., 3 avril 1761; MC/ET/XXIII/742
      Nom, qualité: (M.) Lemyre, Daniel Frederic (bourgeois, Paris), Paris.
      Domicile: Paris (Paris) paroisse Saint-Germain-le-Vieux
    - Tontine, constitution, emission 1759., 3 avril 1761; MC/ET/XXIII/742
      Nom, qualité: (Mme ou Mlle) Lemyre, Catherine.
      Domicile: Paris (Paris) paroisse Saint-Josse
    - Tontine, constitution, emission 1759., 3 avril 1761; MC/ET/XXIII/742
      Nom, qualité: (Mme ou Mlle) Maridort de, Louise Julie Sylvie.
      Nom, qualité: (M.) Champagne, Louis Hubert (comte).
    - Tontine, constitution, emission 1759., 3 avril 1761; MC/ET/XXIII/742
      Nom, qualité: (Mme ou Mlle) Champagne de, Marie Judith
    - Tontine, constitution, emission 1759., 17 avril 1761; MC/ET/XXIII/742
      Nom, qualité: (Mme ou Mlle) Boulle de Kerseho, Marguerite.
    - Tontine, constitution, emission 1759., 17 avril 1761; MC/ET/XXIII/742
      Nom, qualité: (Mme ou Mlle) Harane, Marie
    - Tontine, constitution, emission 1759., 17 avril 1761; MC/ET/XXIII/742
    - Tontine, constitution, emission 1759., 17 avril 1761; MC/ET/XXIII/742
      Nom, qualité: (Mme ou Mlle) Guignace, Marie Helene.
    - Tontine, constitution, emission 1759., 17 avril 1761; MC/ET/XXIII/742
    - Tontine, constitution, emission 1759., 17 avril 1761; MC/ET/XXIII/742
      Nom, qualité: (Mme ou Mlle) Soupeau, Nicole.
      Nom, qualité: (M.) Geliere, Jean.
      Profession: cordonnier (maître), Paris
    - Tontine, constitution, emission 1759., 17 avril 1761; MC/ET/XXIII/742
      Profession: prêtre, academicien
    - Tontine, constitution, emission 1759., 17 avril 1761; MC/ET/XXIII/742
    - Tontine, constitution, emission 1759., 17 avril 1761; MC/ET/XXIII/742
      Nom, qualité: (M.) Duchamp, Matthieu Simon.
      Profession: chanoine, Tours (Indre-et-Loire), Eglise Saint-Martin
    - Tontine, constitution, emission 1759., 17 avril 1761; MC/ET/XXIII/742
      Nom, qualité: (M.) Letellier, Jean Baptiste.
      Profession: capitaine au regiment des volontaires d'austrasie
    - Tontine, constitution, emission 1759., 17 avril 1761; MC/ET/XXIII/742
      Nom, qualité: (Mme ou Mlle) Lefevre, Marie.
      Domicile: Paris (Paris) chateau de Madrid.
      Nom, qualité: (M.) Roenge, Georges (bourgeois, Paris), Paris
    - Tontine, constitution, emission 1759., 17 avril 1761; MC/ET/XXIII/742
      Nom, qualité: (M.) Roenge, Georges (bourgeois, Paris), Paris.
      Domicile: Paris (Paris) chateau de Madrid
    - Tontine, constitution, emission 1759., 17 avril 1761; MC/ET/XXIII/742
      Profession: prêtre, Gimont (Gers)
    - Tontine, constitution, emission 1759., 17 avril 1761; MC/ET/XXIII/742
      Nom, qualité: (M.) Pineaud, Pierre
    - Tontine, constitution, emission 1759., 17 avril 1761; MC/ET/XXIII/742
      Nom, qualité: (M.) Taupin, Nicolas (bourgeois, Paris), Paris.
    - Tontine, constitution, emission 1759., 17 avril 1761; MC/ET/XXIII/742
      Nom, qualité: (M.) Gosset, Jacques (bourgeois, Paris), Paris.
    - Tontine, constitution, emission 1759., 17 avril 1761; MC/ET/XXIII/742
      Nom, qualité: (Mme ou Mlle) Parisel, Genevieve.
    - Tontine, constitution, emission 1759., 17 avril 1761; MC/ET/XXIII/742
      Profession: conseiller au Châtelet (honoraire), Paris.
    - Tontine, constitution, emission 1759., 17 avril 1761; MC/ET/XXIII/742
      Nom, qualité: (M.) Gibert, Francois (bourgeois, Paris), Paris.
    - Tontine, constitution, emission 1759., 17 avril 1761; MC/ET/XXIII/742
      Nom, qualité: (Mme ou Mlle) Ledoux, Antoinette.
    - Tontine, constitution, emission 1759., 17 avril 1761; MC/ET/XXIII/742
      Nom, qualité: (Mme ou Mlle) Jarq, Marie Madeleine.
    - Tontine, constitution, emission 1759., 28 avril 1761; MC/ET/XXIII/742
      Nom, qualité: (M.) Joly, Jacques (bourgeois, Paris), Paris.
    - Tontine, constitution, emission 1759., 28 avril 1761; MC/ET/XXIII/742
      Nom, qualité: (M.) La Ribardiere de Monestier, Louis (écuyer)
    - Tontine, constitution, emission 1759., 28 avril 1761; MC/ET/XXIII/742
    - Tontine, constitution, emission 1759., 28 avril 1761; MC/ET/XXIII/742
    - Tontine, constitution, emission 1759., 27 août 1761; MC/ET/XXIII/742
    - Tontine, constitution, emission 1759., 27 août 1761; MC/ET/XXIII/742
      Nom, qualité: (M.) Riottot, Mammes.
    - Tontine, constitution, emission 1759., 27 août 1761; MC/ET/XXIII/742
      Nom, qualité: (M.) Septier, Jean (bourgeois, Paris), Paris.
    - Tontine, constitution, emission 1759., 27 août 1761; MC/ET/XXIII/742
      Nom, qualité: (Mme ou Mlle) Bourjot, Marie Francoise.
    - Tontine, constitution, emission 1759., 27 août 1761; MC/ET/XXIII/742
      Nom, qualité: (M.) Joly, Pierre.
    - Tontine, constitution, emission 1759., 27 août 1761; MC/ET/XXIII/742
      Nom, qualité: (Mme ou Mlle) Rifflet, Marie Jeanne.
    - Tontine, constitution, emission 1759., 27 août 1761; MC/ET/XXIII/742
      Nom, qualité: (Mme ou Mlle) Pajot, Marie.
    - Tontine, constitution, emission 1759., 27 août 1761; MC/ET/XXIII/742
      Nom, qualité: (M.) Boisseau, Louis.
    - Tontine, constitution, emission 1759., 27 août 1761; MC/ET/XXIII/742
    - Tontine, constitution, emission 1759., 27 août 1761; MC/ET/XXIII/742
      Nom, qualité: (M.) Desmonts, Michel
    - Tontine, constitution, emission 1759., 27 août 1761; MC/ET/XXIII/742
    - Tontine, constitution, emission 1759., 27 août 1761; MC/ET/XXIII/742
      Nom, qualité: (M.) Courcault, Isaac.
      Profession: curé (ancien), Paris, Eglise Saint-Jacques-du-Haut-Pas.
    - Tontine, constitution, emission 1759., 27 août 1761; MC/ET/XXIII/742
      Nom, qualité: (Mme ou Mlle) Davene, Marie
    - Tontine, constitution, emission 1759., 27 août 1761; MC/ET/XXIII/742
      Nom, qualité: (Mme ou Mlle) Dameville, Marie Anne.
      Domicile: Paris (Paris) paroisse Saint-Medard
    - Rente sur l'ordre du Saint-Esprit, constitution, postes emission 1761., 15 octobre 1761; MC/ET/XXIII/742
      Nom, qualité: (M.) Bonneau, Marc Antoine (bourgeois, Paris), Paris
    - Tontine, constitution, emission 1759., 22 octobre 1761; MC/ET/XXIII/742
      Nom, qualité: (M.) Doutreleau, Dominique.
      Profession: trésorier de la chancellerie du palais, Paris.
    - Tontine, constitution, emission 1759., 22 octobre 1761; MC/ET/XXIII/742
      Nom, qualité: (Mme ou Mlle) Ricouart, Marie Anne Louise Catherine.
      Nom, qualité: (M.) Bellot, Louis Florent.
      Profession: regent de la faculte de medecine, Paris
    - Tontine, constitution, emission 1759., 22 octobre 1761; MC/ET/XXIII/742
    - Tontine, constitution, emission 1759., 22 octobre 1761; MC/ET/XXIII/742
      Nom, qualité: (M.) Bonneau, Jean Marc Antoine (bourgeois, Paris), Paris.
    - Tontine, constitution, emission 1759., 22 octobre 1761; MC/ET/XXIII/742
      Nom, qualité: (Mme ou Mlle) Bon, Jeanne Claudine
    - Tontine, constitution, emission 1759., 22 octobre 1761; MC/ET/XXIII/742
      Nom, qualité: (M.) Leygue, Duran Francois.
      Profession: praticien, Montauban (Tarn-et-Garonne)
    - Tontine, constitution, emission 1759., 22 octobre 1761; MC/ET/XXIII/742
      Profession: curé, Paris, Eglise Saint-Pierre-des-Arcis.
    - Tontine, constitution, emission 1759., 4 décembre 1761; MC/ET/XXIII/742
      Nom, qualité: (Mme ou Mlle) Veron, Elisabeth.
      Nom, qualité: (M.) Guillaume, Louis.
      Profession: directeur des affinages, Paris
    - Tontine, constitution, emission 1759., 4 décembre 1761; MC/ET/XXIII/742
  - Minutes (constitutions de rentes publiques). 1762, janvier - novembre, janvier - novembre 1762; MC/ET/XXIII/743
    Édit de décembre 1759, rentes viagères sur 2 têtes à 8 et 10 %.
    Édit de novembre 1761, 10e tontine.
    - Tontine, constitution, emission 1759., 4 décembre 1761; MC/ET/XXIII/743
      Profession: premier gentilhomme de la chambre du roi de pologne
  - Minutes (constitutions de rentes publiques). 1763 - 1766, MC/ET/XXIII/744
    1763 et 1766: édit de novembre 1761, rentes viagères sur 2 têtes à 8 et 10 %.
- Répertoire(s) de Pierre Louis LAIDEGUIVE, 1761 - 30 septembre 1767; MC/RE/XXIII/8
  - Répertoire. 1761 - 1767, 30 septembre, 1761 - 30 septembre 1767; MC/RE/XXIII/8
    Répertoire de minutes (18 septembre 1758 - 30 septembre 1767), de minutes de constitutions de rentes (12 juin 1758 - 2 juin 1767), de minutes d'actes concernant l'union des créanciers d'Antoine Pierre Laideguive (7 mars 1744 - 27 août 1764).
    Informations concernant le classement et la cotation:
    Le niveau inférieur de description, quand il existe, correspond aux mentions d'actes contenues dans le répertoire. Parmi celles-ci, certaines peuvent y être décrites, de manière plus ou moins détaillée. Pour consulter l'acte proprement dit, il convient de rechercher la cote au niveau des articles (registre ou liasse) des minutes du notaire (cote de type 'MC/ET').
    - Tontine, constitution, emission 1759., 8 janvier 1761
      Nom, qualité: (M.) Quelus, Charles Emmanuel
      Attention: la cote du répertoire (de type ' MC/RE ') ne permet pas de consulter la minute de l'acte. Il convient de rechercher la cote de la minute (de type ' MC/ET ') au niveau des articles (registre ou liasse) de minutes du notaire.
      L'accès aux images numérisées des pages du répertoire se fait au niveau de description supérieur (' Répertoire du notaire '), rubrique ' Consulter les archives numérisées associées '.
    - Tontine, constitution, emission 1759., 8 janvier 1761
      Nom, qualité: (Mme ou Mlle) O Brien, Marguerite Elisabeth Josephe (comtesse, Lismore), Lismore
    - Tontine, constitution, emission 1759., 8 janvier 1761
      Nom, qualité: (M.) Saint Jullien de, Jacques Andre Nicolas
    - Tontine, constitution, emission 1759., 8 janvier 1761
      Nom, qualité: (Mme ou Mlle) Besnard, Marie Louise
    - Tontine, constitution, emission 1759., 8 janvier 1761
      Nom, qualité: (Mme ou Mlle) Mousimet, Marie Anne
    - Tontine, constitution, emission 1759., 8 janvier 1761
      Nom, qualité: (Mme ou Mlle) Douau, Madeleine Suzanne
    - Tontine, constitution, emission 1759., 8 janvier 1761
      Nom, qualité: (M.) Maurage, Jean Baptiste
    - Tontine, constitution, emission 1759., 8 janvier 1761
      Nom, qualité: (M.) Chenu, Louis Jacques Pierre
    - Tontine, constitution, emission 1759., 8 janvier 1761
      Nom, qualité: (Mme ou Mlle) Collette, Marguerite Madeleine.
      Nom, qualité: (M.) Mathez
    - Tontine, constitution, emission 1759., 8 janvier 1761
      Nom, qualité: (Mme ou Mlle) Delliard, Jeanne Francoise.
      Nom, qualité: (M.) Lefevre
    - Tontine, constitution, emission 1759., 8 janvier 1761
      Nom, qualité: (M.) Harduin, Alphonse Norbert
    - Tontine, constitution, emission 1759., 8 janvier 1761
      Nom, qualité: (Mme ou Mlle) Rouget, Julie Louise Guislaine.
      Nom, qualité: (M.) Harduin
    - Tontine, constitution, emission 1759., 8 janvier 1761
      Nom, qualité: (Mme ou Mlle) Senoble, Marguerite Catherine
    - Tontine, constitution, emission 1759., 8 janvier 1761
      Nom, qualité: (Mme ou Mlle) Nepveux, Marie Catherine
    - Tontine, constitution, emission 1759., 8 janvier 1761
      Nom, qualité: (Mme ou Mlle) Defert, Marie Agnes.
      Nom, qualité: (M.) Poncelet
    - Tontine, constitution, emission 1759., 8 janvier 1761
      Nom, qualité: (Mme ou Mlle) Geslin, Noelle
    - Tontine, constitution, emission 1759., 8 janvier 1761
      Nom, qualité: (M.) Beaumont de, Laurent
    - Tontine, constitution, emission 1759., 8 janvier 1761
      Nom, qualité: (Mme ou Mlle) Bourjot, Marie Francoise
    - Tontine, constitution, emission 1759., 8 janvier 1761
      Nom, qualité: (Mme ou Mlle) Arnout, Marie Madeleine
    - Tontine, constitution, emission 1759., 8 janvier 1761
      Nom, qualité: (M.) Toupet, Jean Baptiste
    - Tontine, constitution, emission 1759., 8 janvier 1761
      Nom, qualité: (M.) Septier, Jean
    - Tontine, constitution, emission 1759., 8 janvier 1761
      Nom, qualité: (Mme ou Mlle) Terine, Jeanne Louise.
      Nom, qualité: (Mme ou Mlle) Terine, Madeleine
    - Tontine, constitution, emission 1759., 8 janvier 1761
      Nom, qualité: (Mme ou Mlle) Bouille, Suzanne Jeanne
    - Tontine, constitution, emission 1759., 8 janvier 1761
      Nom, qualité: (Mme ou Mlle) Bourgoin, Perrine
    - Tontine, constitution, emission 1759., 8 janvier 1761
      Nom, qualité: (M.) Hardy, Charles
    - Tontine, constitution, emission 1759., 8 janvier 1761
      Nom, qualité: (M.) Demouy ou Mouy de, Pierre
    - Tontine, constitution, emission 1759., 8 janvier 1761
      Nom, qualité: (Mme ou Mlle) Trude, Louise.
      Nom, qualité: (M.) Beauprou.
    - Tontine, constitution, emission 1759., 8 janvier 1761
      Nom, qualité: (M.) Joly, Pierre
    - Tontine, constitution, emission 1759., 8 janvier 1761
      Nom, qualité: (M.) Le Dannois, Pierre Christophe
    - Tontine, constitution, emission 1759., 8 janvier 1761
      Nom, qualité: (M.) Mathez, Nicolas
    - Tontine, constitution, emission 1759., 13 janvier 1761
      Nom, qualité: (Mme ou Mlle) Nolet, Catherine
    - Tontine, constitution, emission 1759., 13 janvier 1761
      Nom, qualité: (M.) Dobersecq, Florent
    - Tontine, constitution, emission 1759., 13 janvier 1761
      Nom, qualité: (M.) Pajot, Nicolas
    - Tontine, constitution, emission 1759., 13 janvier 1761
    - Tontine, constitution, emission 1759., 13 janvier 1761
      Nom, qualité: (M.) Leherichon, Jean Francois
    - Tontine, constitution, emission 1759., 13 janvier 1761
      Nom, qualité: (M.) Miant, Daniel
    - Tontine, constitution, emission 1759., 13 janvier 1761
      Nom, qualité: (M.) Briffault, Jacques Rene
    - Tontine, constitution, emission 1759., 13 janvier 1761
      Nom, qualité: (Mme ou Mlle) Haincque, Marie.
      Nom, qualité: (M.) Briffault
    - Tontine, constitution, emission 1759., 13 janvier 1761
      Nom, qualité: (Mme ou Mlle) Chenu, Madeleine Louise
    - Tontine, constitution, emission 1759., 13 janvier 1761
      Nom, qualité: (M.) Camus, Francois
    - Tontine, constitution, emission 1759., 13 janvier 1761
      Nom, qualité: (M.) Aubry, Guy Charles
    - Tontine, constitution, emission 1759., 13 janvier 1761
      Nom, qualité: (Mme ou Mlle) Candillon, Marie Francoise.
      Nom, qualité: (M.) Chartier
    - Tontine, constitution, emission 1759., 13 janvier 1761
      Nom, qualité: (M.) Fenis de, Bernard
    - Tontine, constitution, emission 1759., 13 janvier 1761
      Nom, qualité: (M.) Leseneschal de Riviere, Jacques Armand
    - Tontine, constitution, emission 1759., 15 janvier 1761
      Nom, qualité: (Mme ou Mlle) Barbier, Marie Therese
    - Tontine, constitution, emission 1759., 15 janvier 1761
      Nom, qualité: (M.) Boulard, Henri
    - Tontine, constitution, emission 1759., 15 janvier 1761
      Nom, qualité: (M.) Frenot, Francois Martin
    - Tontine, constitution, emission 1759., 15 janvier 1761
      Nom, qualité: (Mme ou Mlle) Demenant ou Menant de, Jeanne Gabrielle
    - Rente sur le domaine de la ville, constitution., 27 janvier 1761
      Nom, qualité: (M.) Thurot, Jean
    - Tontine, constitution, emission 1759., 5 février 1761
      Nom, qualité: (M.) Bonnemet, Eustache
    - Tontine, constitution, emission 1759., 5 février 1761
      Nom, qualité: (M.) Trouve, Noel
    - Tontine, constitution, emission 1759., 5 février 1761
      Nom, qualité: (Mme ou Mlle) Lemaire, Anne
    - Tontine, constitution, emission 1759., 5 février 1761
      Nom, qualité: (Mme ou Mlle) Dubois, Marie.
      Nom, qualité: (M.) Bonjean.
    - Tontine, constitution, emission 1759., 5 février 1761
      Nom, qualité: (Mme ou Mlle) Poirier, Jeanne.
      Nom, qualité: (M.) Delacloy.
    - Tontine, constitution, emission 1759., 5 février 1761
      Nom, qualité: (Mme ou Mlle) Delaguerce, Anne Antoinette.
      Nom, qualité: (M.) Carel.
    - Tontine, constitution, emission 1759., 5 février 1761
      Nom, qualité: (Mme ou Mlle) Terine, Jeanne Louise
    - Tontine, constitution, emission 1759., 5 février 1761
    - Tontine, constitution, emission 1759., 5 février 1761
      Nom, qualité: (M.) Caillau, Benjamin
    - Tontine, constitution, emission 1759., 5 février 1761
      Nom, qualité: (M.) Cappe, Nicolas
    - Tontine, constitution, emission 1759., 5 février 1761
      Nom, qualité: (Mme ou Mlle) Moussu, Marie
    - Tontine, constitution, emission 1759., 5 février 1761
      Nom, qualité: (M.) Favier, Jean
    - Tontine, constitution, emission 1759., 5 février 1761
      Nom, qualité: (M.) Lemieux, Martin
    - Tontine, constitution, emission 1759., 5 février 1761
      Nom, qualité: (M.) Michelin, Claude
    - Tontine, constitution, emission 1759., 5 février 1761
      Nom, qualité: (M.) Chenu, Pierre Samuel
    - Tontine, constitution, emission 1759., 20 février 1761
      Nom, qualité: (M.) Rousseau de Chamoy, Pierre Jacques
    - Tontine, constitution, emission 1759., 20 février 1761
      Nom, qualité: (M.) Duchamps, Mathieu Simon
    - Tontine, constitution, emission 1759., 20 février 1761
    - Tontine, constitution, emission 1759., 20 février 1761
      Nom, qualité: (M.) Tirel de Boismorand, Pierre
    - Tontine, constitution, emission 1759., 20 février 1761
      Nom, qualité: (Mme ou Mlle) Ferrand, Michelle
    - Tontine, constitution, emission 1759., 20 février 1761
      Nom, qualité: (Mme ou Mlle) Feuche, Marie.
      Nom, qualité: (M.) Legrand.
    - Rente sur les états de Bretagne, reconstitution., 23 février 1761
      Nom, qualité: (M.) Binet de La Bretonniere, Charles
    - Rente sur les états de Bretagne, reconstitution., 23 mai 1761
      Profession: conseiller à la cour des aides(ancien), Paris.
    - Rente sur l'ordre du Saint-Esprit, constitution, postes emission 1761., 15 octobre 1761
      Nom, qualité: (M.) Bonneau, Marc Antoine
    - Rente sur l'ordre du Saint-Esprit, constitution, postes emission 1761., 15 octobre 1761
      Nom, qualité: (M.) Lebret, Nicolas Francois
    - Rente sur le clergé, constitution., 22 novembre 1761
      Nom, qualité: (Mme ou Mlle) Gaudin, Jeanne
    - Inventaire après décès de J. B. NAVEAU, 10 février 1762
      Attention: la cote de répertoire (de type 'MC/RE') ne permet pas de consulter la minute de l'acte. ll convient de rechercher la cote de la minute (de type 'MC/ET') au niveau des articles (registre ou liasse) de minutes du notaire.
      L'accès aux images numérisées des pages du répertoire se fait au niveau de description supérieur (' Répertoire du notaire '), rubrique ' Consulter les archives numérisées associées'.
      Inventaires après décès de 1762 (2536 actes), par Thierry Boudignon, v. 1990 (base de données migrée: voir contexte dans le Plan d'orientation général - Notaires de Paris, guides thématiques du Minutier).
      inventaire après décès; Naveau, J.-B.
    - Inventaire après décès de J. B. François de DESMARETS, Marquis de Maillebois, 15 février 1762
      inventaire après décès; Desmarets, J.-B.-François (marquis de Maillebois)
    - Inventaire après décès de Jacques Antoine de RICOUART, Marquis d'Hérouville, {intitulé}, 22 février 1762
      inventaire après décès; Ricouart, Jacques-Antoine de (marquis d'Hérouville)
    - Inventaire après décès de Daniel François GELAS de VOISINS d'AMBRES(de LAUTREC), maréchal de camp (maréchal de Lautrec), 23 février 1762
      inventaire après décès; Gelas de Voisins d'Ambres, Daniel-François
    - Inventaire après décès de Louis Gaspard de FIEUBET, 5 mars 1762
      inventaire après décès; Fieubet, Louis-Gaspard de
    - Inventaire après décès de Pierre LEROY, 5 mars 1762
      inventaire après décès; Leroy, Pierre
    - Inventaire après décès de Louise Suzanne LEPELLETIER de BEAUPRE, épouse de SAINT-FARGEAU, 29 mars 1762
      inventaire après décès; Lepelletier de Beaupre, Louise-Suzanne; Saint-Fargeau De